臺灣臺中地方法院民事簡易判決
111年度豐簡字第610號
原      告  南山產物保險股份有限公司

法定代理人  蔡漢凌  
訴訟代理人  吳柏源  
            張哲瑀  
被      告  邱苡洋  
上列當事人間請求侵權行為損害賠償（交通）事件，本院於民國
111年9月20日言詞辯論終結，判決如下：
    主      文
一、被告應給付原告新臺幣49,884元，及自民國111年7月26日起
    至清償日止，按週年利率百分之5計算之利息。
二、原告其餘之訴駁回。
三、訴訟費用由被告負擔百分之七十，餘由原告負擔。
四、本判決得假執行。但被告如以新臺幣49,884元為原告預供擔
    保，得免為假執行。
    事實及理由
甲、程序部分：被告經合法通知，未於言詞辯論期日到場，核無
    民事訴訟法第386條所列各款情事，依原告聲請，由其一造
    辯論而為判決。
乙、實體部分：
壹、原告起訴主張：被告於民國110年2月28日下午3時35分許，
    駕駛車牌號碼000-0000號自用小客車，行經臺中市○○區○○街
    ○○○○街○○○○○號誌時，疏未注意應減速接近，停止於交岔路
    口前，讓幹道車優先通行，而貿然行駛，因之不慎撞擊原告
    所承保、由訴外人李宇皓駕駛之車牌號碼000-0000號自用小
    客車（下稱系爭承保車輛），經送廠預估修復費用為新臺幣
    （下同）241,930元（工資38,300元、零件189,630元、烤漆
    14,000元），已無修復價值，經原告依保險契約約定，賠付
    被保險人依保險契約條款約定之推定全損金額224,000元。
    爰依保險法第53條第1項及民法侵權行為規定，代位請求被
    告賠償上開損害。並聲明：被告應給付原告224,000元，及
    自起訴狀繕本送達翌日起至清償日止，按週年利率5％計算之
    利息。
貳、被告未於言詞辯論期日到場，亦未提出任何書狀作何聲明及
    陳述。
參、本院之判斷：
一、原告主張之上開事實，業據其提出汽車保險理算書、汽車保
    險理賠申請書、行車執照、道路交通事故當事人登記聯單、
    道路交通事故初步分析研判表、估價單及車損照片等件在卷
    為憑（見本院卷第23頁至第54頁），核與本院職權向臺中市
    政府警察局豐原分局所調閱之系爭道路交通事故調查卷宗內
    容相符（見本院卷第69頁至第119頁）。又被告就原告主張
    之上開事實，已於相當時期受合法通知，而於言詞辯論期日
    不到場，亦未提出任何準備書狀爭執，依民事訴訟法第280
    條第3項準用同條第1項之規定，視同自認。是原告主張，信
    屬實在。
二、按因故意或過失，不法侵害他人之權利者，負損害賠償責任
    。不法毀損他人之物者，被害人得請求賠償其物因毀損所減
    少之價額。民法第184條第1項前段、第196條分別定有明文
    。再按汽車行駛至交叉路口，其行進、轉彎，應依下列規定
    ：一、應遵守燈光號誌之指揮；閃光紅燈表示「停車再開」
    ，車輛應減速接近，先停止於交岔路口前，讓幹線道車優先
    通行後認為安全時，方得續行。道路交通安全規則第102條
    第1項第1款、道路交通標誌標線號誌設置規則第211條第1項
    第2款亦訂有明文。查被告疏未注意行近設有閃光紅燈之交
    岔路口，應暫停讓幹線道車優先通行，即貿然直行，不慎撞
    擊系爭承保車輛，致系爭承保車輛受有損害，已如前述，被
    告自應負損害賠償責任。
三、按請求賠償物被毀損所減少之價額，雖得以修復費用為估定
    標準，但以必要者為限（例如修理材料以新品換舊品，應予
    折舊）。本件原告支出之修復費用，依估價單所示（見本院
    卷第36頁），其中零件費用為189,630元。而查系爭承保車
    輛係於104年1月出廠，此有系爭承保車輛行車執照影本附卷
    可參（見本院卷第25頁），至本件車禍事故發生日即110年2
    月28日止，使用期間超過5年。而依行政院「固定資產耐用
    年數表」及「固定資產折舊率表」之規定，非營業用小客車
    之耐用年數為5年，依定率遞減法每年折舊千分之369，5年
    以上剩餘價值為十分之一。是扣除折舊後，得請求之零件修
    理費為18,963元（計算式：殘值10分之1，189,630元×0.1=1
    8,963元），加計工資38,300元、烤漆費用14,000元，系爭
    承保車輛之必要修理費用應為71,263元。
四、按損害之發生或擴大，被害人與有過失者，法院得減輕賠償金額，或免除之，民法第217條第1項定有明文。次按汽車行駛至交叉路口，其行進、轉彎，應依下列規定：一、應遵守燈光號誌之指揮；閃光黃燈表示「警告」，車輛應減速接近，注意安全，小心通過。道路交通安全規則第102條第1項第1款、道路交通標誌標線號誌設置規則第211條第1項第1款分別訂有明文。查系爭承保車輛駕駛人行至設有閃光黃燈號誌交岔路口，未減速接近，注意安全，小心通過，就系爭事故之發生亦有過失乙節，為原告所不爭執（見本院卷第152頁）。本院審酌兩造之過失情節，認被告應就其過失負70％之過失責任，原告則負擔30％之過失責任。則經過失相抵後，被告應負之賠償金額為49,884元（計算式：71,263元×70％＝49,884元，小數點以下4捨5入）。
五、按被保險人因保險人應負保險責任之損失發生，而對於第三人有損失賠償請求權者，保險人得於給付賠償金額後，代位行使被保險人對於第三人之請求權，保險法第53條第1項前段亦有明文。而損害賠償祇應填補被害人實際損害，保險人代位被害人請求損害賠償時，依上開規定，如其損害額超過或等於保險人已給付之賠償金額，固得就其賠償之範圍，代位請求賠償，如其損害額小於保險人已給付之賠償金額，則保險人所得代位請求者，應祇以該損害額為限。本件原告因系爭承保車輛遭被告過失不法毀損，固依保險契約賠付被保險人224,000元，有前開汽車保險理算書、保險理賠申請書在卷可考（本院卷第23頁至第24頁），但因系爭承保車輛實際得請求被告賠償之修復金額僅49,884元，已如前述，故原告依保險法第53條第1項規定，代位請求被告賠償之範圍，亦僅得以該等損害額為限。是原告請求被告給付49,884元，洵屬有據，逾此範圍之請求，應屬無據。
六、末按給付無確定期限者，債務人於債權人得請求給付時，經
    其催告而未為給付，自受催告時起，負遲延責任，其經債權
    人起訴而送達訴狀者，與催告有同一之效力；遲延之債務，
    以支付金錢為標的者，債權人得請求依法定利率計算之遲延
    利息；應付利息之債務，其利率未經約定，亦無法律可據者
    ，週年利率為百分之5，民法第229條第2項、第233條第1項
    前段、第203條分別定有明文。從而，原告請求被告給付49,
    884元，及自起訴狀繕本送達被告翌日即111年7月26日（見
    本院卷第125頁送達證書）起至清償日止，按週年利率5％計
    算之利息，為有理由，應予准許。
肆、綜上所述，原告依侵權行為之法律關係，請求被告給付49,8
    84元，及自起訴狀繕本送達被告翌日即111年7月26日起至清
    償日止，按週年利率5％計算之利息，為有理由，應予准許。
伍、本判決就原告勝訴部分，係依民事訴訟法第427條第1項規定
    適用簡易訴訟程序所為被告敗訴之判決，依民事訴訟法第38
    9條第1項第3款之規定，應由本院依職權宣告假執行。又被
    告固未陳明如受不利判決，願供擔保請准免為假執行，然本
    院在衡平原則下，爰依民事訴訟法第392條第2項規定，依職
    權諭知被告以相當金額為原告預供擔保後，亦得免為假執行
    。
陸、訴訟費用之負擔：依民事訴訟法第79條規定，審酌原告敗訴
    有部分係因零件折舊，諭知訴訟費用由兩造依肇事比例負擔
    。
中　　華　　民　　國　　111 　年　  10 　月　　 6　 　日
                  豐原簡易庭  法  官  段奇琬
以上為正本係照原本作成。
如不服本判決，應於送達後20日內，向本院提出上訴狀並表明上
訴理由，如於本判決宣示後送達前提起上訴者，應於判決送達後
20日內補提上訴理由書（須附繕本）。
中　　華　　民　　國　　111 　年　　10 　月　　 6　　日
                              書記官  王政偉